【裁判字號】    89,判,1952
【裁判日期】    890615
【裁判案由】    贈與稅
【裁判全文】
行  政  法  院  判  決                          八十九年度判字第一九五二號
    原      告  甲○○
    被      告  財政部臺灣省中區國稅局
右當事人間因贈與稅事件，原告不服行政院中華民國八十八年五月二十七日台八八訴
字第二○五四二號再訴願決定，提起行政訴訟。本院判決如左︰
    主  文
原告之訴駁回。
    事  實
緣被告機關財政部台灣省中區國稅局以原告於八十二年一月五日以轉帳方式將其到期
解約之台中市第三信用合作社定期存款新台幣（下同）五百萬元存入其女林淑珠所有
台中市第六信用合作社帳戶，認原告贈與林淑珠現金五百萬元，乃核定贈與總額五百
萬元，發單課徵贈與稅五十九萬八千七百五十元，並依行為時遺產及贈與稅法第四十
四條規定，處原告應納稅額一倍罰鍰計五十九萬八千七百元。原告不服，申經復查結
果，未准變更，提起訴願、再訴願，遞遭決定駁回，遂提起行政訴訟。茲摘兩造訴
辯意旨如次：
原告起訴意旨略謂：一、按「本法稱贈與，指財產所有人以自己之財產無償給予他人
，經他人允受而生效力之行為。」遺產及贈與稅法第四條第二項定有明文。此再參諸
民法第四百零六條：「贈與，因當事人一方以自己之財產，為無償給與於他方之意思
表示，經他方允受而生效力。」之規定堪知，所謂贈與之成立及生效，除客觀上贈與
人有移轉財產所有權予受贈人之行為外，贈與人、受贈人內心亦必須有贈與、受贈之
真意（效果意思）合致，始足成立。否則，縱當事人行為徒具贈與之外觀形式，而實
乏贈與之真意，即應深切探討當事人間為上開法律行為之隱藏真意而適用相關法律規
定並賦予真意法律效力，尚難遽以贈與行為之法律效果強加之。此觀民法第八十七條
第二項：「虛偽意思表示，隱藏他項法律行為者，適用關於該項法律行為之規定。」
之規定益明。次按我國於八十五年一月二十六日信託法制頒前固乏明文承認信託行為
之法律效力，然最高法院及各級法院審判實務則均肯認信託行為之合法存在及其法律
效力，最高法院尚且著有六十二年台上字第二九九六號判例：「通常所謂信託行為，
係指信託人將財產所有權移轉與受託人，使其成為權利人，以達到當事人間一定目的
之法律行為而言」可稽，此再參諸八十五年一月二十六日頒布施行之信託法第一條：
「稱信託者，謂委託人將財產權移轉或為其他處分，使受託人依信託本旨，為受益人
之利益或為特定之目的，管理或處分信託財產之關係。」更明信託行為在法律上確屬
合法有效存在，且與贈與行為確屬有別，其法律效果亦異！二、本件原告鑒於國內治
安欠佳，為免鉅額銀行存款引起歹徒覬覦及分散所得之目的，在徵得長女林淑珠同意
後信託以林淑珠名義於台中市第六信用合作社（下稱六信）分別開戶及存入定存五百
萬元，嗣因原告購地急需用錢，乃於八十五年六月五日將該定存解約轉回原告帳戶俾
資運用。詎原處分機關竟以其係查獲後轉回而不予採認上情，作為復查駁回之理由。
惟查：(一)本件原告確係基於分散存款之目的，徵得林淑珠同意後信託以林淑珠名義於
六信定存五百萬元，確無贈與前揭款項予林淑珠之意思，此觀諸左列事實即詳：１、
原告長女林淑珠自七十年間婚後已將戶籍遷出，與原告在生活及經濟上均完全獨立，
此有原告八十五年五月十日函呈原處分機關之林女勞工保險卡資料、八十年至八十五
年薪資扣繳資料及服務證明書可稽。是彼與夫婿均有良好經濟來源，原告應無無償贈
與五百萬元之理。２、依原處分機關向六信調取諸資料中均未發現自原告存入該款時
起迄八十五年六月五日原告將之解約轉回原告帳戶時止有林淑珠動支使用該系爭五百
萬元或利息之情形。反而祇有原告為家用等因素而分別於八十二年五月十一日、八十
三年一月七日、八十三年五月二十三日及八十三年七月二十三日自林女前揭帳戶領取
六萬元至二十五萬元定存孳息花用之情形，此由上開取款憑條上林淑珠簽名字樣均係
由原告所簽署，並已經奉內政部、經濟部、法務部核准成立之公正鑑定機構公誠鑑定
有限公司出具鑑定報告書證明確係原告筆跡無訛。足見該定存款雖係信託以林淑珠名
義存入，惟亦確仍係由原告支配運用，厥無贈與之情事！本件再訴願決定機關行政院
雖以：「所附經公誠鑑定有限公司鑑定結果確為再訴願人簽署之台中市第六信用合作
社取款憑條影本四份，其上記載日期及金額為八十二年五月十一日十三萬元、八十三
年一月七日二十五萬元、八十三年五月二十三日十二萬元、八十三年七月二十三日六
萬元，僅能證明再訴願人有四次提領紀錄，尚難證明本案再訴願人於八十二年一月五
日以轉帳方式轉存五百萬元至林淑珠之帳戶係利用林淑珠名義分散所得」等語為其捨
棄原告上開抗辯之理由。惟查上開四紙取款憑條影本僅係原告向該台中市第六信用合
作社申請隨機影印所得，事實上該林淑珠名義之帳戶確咸為原告支配運用中，為求公
信起見，爰請向該台中市第六信用合作社調取該林淑珠名義之帳戶中所有取款憑條送
請權威鑑定機關鑑定是否咸為原告筆跡，即明原告上開抗辯確屬真實。３、原告於八
十五年六月五日（日期在原處分機關八十五年七月三日中區國稅二字第八五○○五四
四二八號函發文之前）將前揭款項目林淑珠帳戶解約轉回原告帳戶後確用於支付原告
購買台中市○○區○○段第三四地號土地之價金之用，亦經原告於八十六年八月二十
五日以說明書暨附件提呈於原處分機關詳釋在案。亦證原告確無贈與五百萬元予林淑
珠之情事！４、即林淑珠本人就上開事實亦已於八十五年七月三日出具證明書證明前
揭款項確係原告經其同意後信託以其名義存入，該款仍屬原告所有，絕無贈與情事等
語，亦證本件確非贈與。(二)又本件再訴願機關、訴願機關及原處分機關雖均援引財政
部七十二年三月一日台財稅第三一二九九號函釋並認原告之資金轉回係於原處分機關
查獲後（八十四年八月十日）所為，原告既已移轉系爭資金之所有權予受贈人，雖事
後轉回該資金，惟其係於原處分機關查獲後所為，仍無卸免其贈與行為之成立等語為
其維持原核定並駁回復查、訴願及再訴願之理由。惟查：１、按「父母以未成年子女
名義存款於金融機構，經查明應課贈與稅者，如其存款係以定期存款方式存入時，其
贈與總額之計算，應按年度各筆存款累計總額扣除存款屆期續存及轉存之餘額為準。
又定期存款屆期有轉存其父母帳戶者，應視為父母對子女贈與之撤回，免予計入贈與
總額。至以活期存款方式存入時，應以查獲時之存款餘額為準。」經財政部七十二年
三月一日台財稅第三一二九九號函釋有案。揆諸上開函釋意旨堪明：(1)上開函釋於財
政部所編印八十二年版遺產及贈與稅法令彙編中係歸類於同法第五條視同贈與之章節
內，顯係針對同法第五條所定視同贈與情形所為之補充解釋，亦即上開函釋內容所示
之情形應為同法第五條所定視同贈與規定所規範之情形。(2)依函釋內容「又定期存款
有轉存其父母帳戶者，應視為父母對子女贈與之撤回」等語觀之，足知所謂贈與之撤
回並無期間限制，亦無如其後之活期存款有查獲時之撤回期限之問題。又上開函釋
內容再對照前段所「如其存款係以定期存款方式存入時，其贈與總額之計算，應按
年度各筆存款累計總額扣除，存款屆期續存及轉存之餘額為準」等語。更明無論在定
期存款屆期續存及轉存之情形亦仍有定期存款有轉存其父母之帳戶者，應視為父母對
子女贈與之撤回之適用。２、查本件系爭之五百萬元確係原告為分散存款之目的而於
徵得長女林淑珠同意後信託以林淑珠名義所存入之定期存款，而非贈與，已如前述。
退一步言倘仍認上開款項屬前視同贈與之情形，然原告既已於八十五年六月五日將
該款項自林淑珠名義解約轉存回原告之帳戶，縱雖係於原處分機關查獲後所為，然該
款項又非活期存款，則揆諸首揭函釋意旨所示，亦仍屬贈與之撤回之情形，亦應免予
計入贈與總額才是！３、又本件原告另涉與本案相同情形之另案原處分機關八十六年
十二月十七日中區國稅法字第八六○○七三五二五號贈與稅與科處罰鍰事件中亦經財
政部台財訴字第八八二二一七二八○號訴願決定書以「卷查本件訴願人於七十九年四
月三日以其子林炫佑名義存入台中市第六信用合作社定期存款四○○萬元後，八十至
八十五年間，其利息除少數以轉帳方式支出外，大多數以填寫取款條方式領出，此期
間受贈與人工作地點在台北，而系爭存款孳息之提領既經鑑定公司證明確為訴願人所
為，在無積極反證下，尚難否認該筆資金仍由訴願人保管運用之事實。又本同情形之
訴願人於七十九年十二月二十六日以林炫佑名義存入定期存款五○○萬元，原處分機
關係按分散所得處理，補徵訴願人八十至八十三年度綜合所得稅，何以對訴願人同一
年度同一性質之行為，只因存款轉回日期在查獲前後不同，而按遺產及贈與稅法第四
條第二項規定課徵贈與稅，是否符合一致性處理原則，即非無斟酌之餘地」之理由而
諭知「原處分撤銷，由原處分機關另為處分」之決定。(三)更何況本件原處分機關至今
仍未列舉足供認定原告與林淑珠間確有贈與事實存在之確切證據，則無論依修正前行
政訴訟法第三十三條或修正後行政訴訟法第一百三十六條準用民事訴訟法第二百七十
七條之規定，自應令原處分機關就此部分積極事實負舉證責任，倘原處分機關仍未能
舉證該贈與事實之存在，自應為有利於原告之認定。本件原處分機關、訴願機關及再
訴願機關仍認原告有贈與五百萬元予林淑珠之行為，並據而核定應補徵贈與稅五九八
、七五○元云云，其認事用法確有未合。三、按「依遺產及贈與稅法第五條規定，以
贈與論課徵贈與稅之案件，自本函發布之日起，稽徵機關應先通知當事人於收到通知
後十日內申報，如逾限仍未申報，並經課稅確定者，始得依同法第四十四條規定處罰
。」財政部著有七十六年五月六日台財稅第七五七一七一六號函釋可稽。查本件原處
分機關係以財政部七十二年三月一日台財稅第三一二九九號函為其行政處分之依據，
惟此函釋內容所示係屬視同贈與之情形，已如前述，則依前揭函釋內容以觀，身為稽
徵機關之原處分機關就上開以贈與論之視同贈與案件本應通知原告於十日內申報而原
告未於前揭期限內申報時，方得依同法第四十四條規定處罰。今原處分機關未履行上
開通知限期補報之義務，而逕予發單課徵並處予罰鍰，自屬於法有違。四、按「納稅
義務人違反本法或稅法之規定，適用裁處時之法律。但裁處前之法律有利於納稅義務
人者，適用最有利於納稅義務人之法律。」稅捐稽徵法第四十八條之三定有明文。按
本條規定並無明文規定僅適用於稽徵程序，自不宜任意限縮解釋為僅適用於程序部分
，準此則實體規定部分亦應有本條之適用。又「贈與稅納稅義務人，每年得自贈與總
額中減除免稅額一百萬元。」八十四年一月十三日公布實施之遺產及贈與稅法第二十
二條亦定有明文。查依本件原處分機關就其所認定贈與金額五百萬元，核課贈與本稅
五九八、七五○元並處漏稅罰鍰五九八、七○○元之情形觀之，顯見原處分機關係以
修正前之同法第二十二條所定免稅額為四十五萬元之規定為其計算基礎。惟本法既已
於八十四年一月十三日修正免稅額之規定為一百萬元，則原處分機關於八十五年九月
十九日為上開裁處之行政處分（裁處）時自應適用本法八十四年一月十三日修正後第
二十二條之規定（即裁處時之法律）以為計算基礎，詎原處分機關不察，仍據修正前
之規定以為裁處、計算之依據，自難謂適法！五、被告機關並未說明其查明應課贈與
稅之理由：(一)按「父母以未成年子女名義存款於金融機構，經查明應課贈與稅者，如
其存款係以定期存款方式存入時，其贈與總額之計算，應按年度存款累計總額扣除存
款屆期續存及轉存之餘額為準。又定期存款屆期有轉存其父母帳戶者，應視為父母對
子女贈與之撤回，免予計入贈與總額。至以活期存款方式存入者，應以查獲時之存款
餘額為準」，又「納稅義務人以現金轉存其親屬名下，如經查明確屬無償贈與，應依
遺產及贈與稅法第四條規定核科贈與稅」，為財政部七十二年三月一日台財稅第三一
二九九號函及八十四年六月二十日台財稅字第八四一六三○九四七號函所明釋，亦為
被告答辯自舉之法令依據。惟查依該二函釋所稱「經．．．查明應課贈與稅者」及「
納稅義務人以現金轉存其親屬名下，如經查明確屬無償贈與」之文義，顯然父母以子
女之名義存款，並非即為贈與行為，否則何須查明，且依據該二函釋之內容，科稅機
關為科稅處分之前，須先有查明之過程，始能有處分之依據，故科稅機關必須綜合所
有客觀之事實，並說明其認定確屬贈與之理由，所為之科稅處分始具有理由，否則其
行政處分即有對事實認定不明，處分不具理由之瑕疵。(二)查本件被告機關雖以前引函
釋為行政處分之依據，然其認定原告為贈與之理由僅有以子女名義存款之事實，別無
其他客觀之事實可供推定原告與子女間有贈與之意思，對原告提出之事實亦未能說明
不足採信之理，毫無所謂之查明，更遑論其判斷之結果具客觀性，被告機關完全以其
所認定之意思強加於原告身上，而不論究事實之真相，其行為猶如專制獨裁者強迫人
民接受其意志一般，嚴重背離現代法治國家對基本人權之保障，其所為之課稅、罰鍰
處分，顯為具有瑕疵之違法處分，應予撤銷。六、原告將現金以林淑珠名義存款之行
為，不能逕自認係贈與行為：(一)查被告機關於提出之答辯狀謂：「按有關現金轉存受
贈人，依前揭民法動產之讓與以交付為生效要件之規定，本件原告既將現金轉存子女
之定期存款，該款項即為受贈人所有，則本局依遺產及贈與稅法規定核課原告贈與稅
並無不合。」惟查本件現金移轉之行為是否為贈與，原告尚有爭執，被告亦未能提出
認定贈與之合理說明，現金移轉行為到底係在履行何種債權關係之給付，為本件之爭
點，被告機關卻以移轉現金所有權之事實作為贈與之證明，此種倒果為因，以問題作
為答案之判斷標準，如何讓原告心服口服。(二)本件如係贈與之情形，贈與人與受贈人
之間在主觀上必須有贈與之合意，在客觀履行行為上贈與人必須將標的物所有權移轉
於受贈人；本件如係信託之情形，則信託人與受託人在主觀上必須有信託之合意，在
客觀履行行為上同樣亦必須將標的物所有權移轉於受託人。贈與契約與信託契約之履
行，都必須移轉標的物於對方，故要判斷一個移轉所有權之行為究係贈與或是信託，
必須以雙方當事人間之意思為判斷，而非僅以外在之所有權移轉為認定，而當事人間
之真意究係為何，如無具體之可供認定之憑證（如契約書），則必須依據行為當時各
種之事實加以綜合判斷，始能得到正確之推論，本件被告機關徒以原告將現金轉存林
淑珠，既有交付之事實，則該款項即為林淑珠所有，雙方成立贈與契約，並未舉出其
他客觀上之事實以證明此一交付之行為係屬贈與行為，實難令人信服。七、原告之行
為從各種客觀之事實加以綜合判斷，可知當事人之真意係信託契約：按信託行為係指
委託人授與受託人超過經濟目的之權利，而僅許可其於經濟目的範圍內行使權利之法
律行為，此有最高法院八十五年度台上字第二六九○號判決可稽。查本件原告鑒於國
內治安欠佳，為免鉅額銀行引起歹徒覬覦及分散所得之目的，因此與林淑珠基於信託
之合意，由原告以林淑珠名義定存五百萬元，外觀上林淑珠雖為名義之所有權人，但
內部關係上，林淑珠並未能支配使用存款之金錢，仍由原告實際操控使用，原告並無
將現金無償給與林淑珠之意思，雙方間並不成立贈與契約，此業經林淑珠本人出具證
明書，證明原告係經其同意信託後以其名義存入。而且原告與林淑珠間如係屬贈與行
為，為何原告四次領取為數不少之利息自行花用﹖而林淑珠又為何多年來均未曾動用
該筆存款及其利息呢﹖其贈與有何意義﹖此顯與常理有違，足以證明原告與林淑珠間
並非贈與行為。而依本件之事實觀之，林淑珠顯然僅是在外觀之存款所有人，而原告
為信託契約之內部關係中係真正之所有人，因此原告才會多次領取利息花用，而林淑
珠反而對存款未有任何支用或收取孳息之行為，此正是信託行為法律關係之效果。從
各種客觀事實加以綜合判斷，原告之行為確屬信託行為。八、綜上所述，被告之行政
處分顯有瑕疵不適法之處，請求判決撤銷原處分及一再訴願決定等語。
被告答辯意旨略謂︰一、查本案原告於八十二年元月五日將現金五○○萬元存入其女
林淑珠台中市第六信用合作社帳戶中，有該合作社轉帳及定期屆期續存之資料附可
稽，原告未依法申報，被告爰核定訴願人當年度贈與稅五九八、七五○元，並處罰鍰
五九八、七○○元（計至百元）。復查時原告雖以其僅利用子女名義存款以分散利息
所得，且其存款均已轉回訴願人帳戶等理由，訴請變更原處分。惟查原告之資金轉回
係於被告查獲後（八十四年八月十日）所為，是被告復查後仍依前揭法令函釋規定予
以維持。二、原告訴訟時仍執前詞，不足採據。至原告所舉財政部就相同案情之案件
予以撤銷重核乙節，按有關現金轉存受贈人，依前揭民法動產之讓與以交付為生效要
件之規定，本案原告既將現金轉存子女之定期存款，該款項即為受贈人所有，則被告
依遺產及贈與稅法規定核課原告贈與稅並無不合，至於納稅義務人於被告查獲日前有
將存款轉回之情形，被告亦均依財政部前開函釋認定為贈與之撤回，免予核課贈與稅
，惟因款項於轉回贈與人之前，納稅義務人已達到利用他人名義分散利息所得，以規
避累進綜合所得稅負之目的，故此部分則依分散利息所得予以補稅送罰，並無違反一
致性處理原則，原告以此指摘被告處分不當，實有誤解。三、查原告將現金轉存其女
名下，為屬行為時遺產及贈與稅法第四條之贈與，非同法第五條之視同贈與，並無通
知其申報贈與稅之適用，原告再執詞主張，核無足採，至原告另主張應適用一百萬元
免稅額核算乙節，查依本院八十六年元月份庭長評事聯席會議決議「增訂稅捐稽徵法
第四十八條之三之從新從輕之規定，應僅適用於罰鍰金額或其他行政罰之重新核定，
而不適用以重新核課遺產稅及贈與稅額。」原告主張依修正後之免稅額核計贈與稅，
於法無據。四、綜上所述，原告之主張為無理由，請求判決駁回原告之訴等語。
    理  由
按「凡經常居住中華民國境內之中華民國國民，就其在中華民國境內或境外之財產為
贈與者，應依本法規定，課徵贈與稅。」「本法稱贈與，指財產所有人以自己之財產
無償給與他人，經他人允受而生效力之行為。」贈與人在一年內贈與他人之財產總值
超過贈與稅免稅額時，應於超過免稅額之贈與行為發生後三十日內，向主管稽徵機關
依規定辦理贈與稅申報，為行為時遺產及贈與稅法第三條第一項、第四條第二項及第
二十四條第一項所規定。同法第四十四條前段規定：納稅義務人違反第二十三條或第
二十四條之規定，未依限辦理遺產稅或贈與稅申報者，按核定應納稅額加處一倍至二
倍之罰鍰。又父母以未成年子女名義存款於金融機構，經查明應課贈與稅者，如其存
款係以定期存款方式存入時，其贈與總額之計算，應按年度各筆存款累計總額扣除存
款屆期續存及轉存之餘額為準。又定期存款屆期有轉存其父母帳戶者，應為父母對
子女贈與之撤回，免予計入贈與總額。至以活期存款方式存入時，應以查獲時之存款
餘額為準，復經財政部七十二年三月一日台財稅字第三一二九九號函釋有案，該函釋
與上開規定無違，自得援用。本件原告以轉帳方式，將其存款五百萬元存入其女林淑
珠之帳戶，被告認係贈與，乃核課贈與稅，並處罰鍰。原告訴稱：其將存款轉存子女
帳戶係為免歹徒覬覦，並無贈與意思，而係信託關係，此有原告所提由受贈人出具之
證明書、鑑定公司之鑑定報告可為證明，且該存款已於八十五年六月五日轉回原告帳
戶以資運用，依財政部七十二年三月一日台財稅第三一二九九號函釋本件存款係以定
期存款方式存入，故嗣後既已轉回原告之帳戶，雖係於被告查獲日後所為，亦應屬贈
與之撤回。另與本件相同案情之案件經財政部台財訴字第八八二二一七二八○號訴願
決定將原處分撤銷，由被告機關另為處分在案。又以贈與論課徵贈與稅之案件應先通
知當事人於收到通知後十日內申報，如逾期未申報始得處罰為財政部七十六年五月六
日台財稅七五七一七一六號函釋所明定，本案案情被告依財政部七十二年三月一日台
財稅第三一二九九號函釋應為視同贈與案件，被告未依規定先通知原告補申報即予裁
罰，於法不合。且依稅捐稽徵法第四十八條之三規定，本件被告於八十五年九月十九
日裁罰，故應依八十四年元月修正後之一百萬元免稅額核計云云。經查原告將其存款
存入其女帳戶之事實，為原告所是認，並有銀行轉帳資料可稽，應認為真實。雖原告
訴稱其將存款存入子女帳戶係為免歹徒覬覦，亦非贈與，而係信託關係云云。惟原告
所有之財產多至引起歹徒覬覦，其原因何在，為何將信託予其子女，即可免除此項危
險，原告均未能提出合理之說明，且未舉證以實其說，尚難遽為採信。又稱信託者，
謂委託人財產權移轉或為其他處分，使受託人依信託本旨，為受益人之利益或為特定
之目的，管理或處分信託財產之關係，信託法第一條定有明文。苟原告將存款五百萬
元信託予其女，在該信託關係未終止前，原告亦不得任意處分信託財產。原告提出取
款憑條及鑑定書，以證明原告未經其女林淑珠同意，即簽署林淑珠之姓名，提領林淑
珠名下之存款，此等以偽造文書之方式提領存款，亦與上開信託之定義不符，原告聲
請鑑定上開取款憑條之筆跡，已非必要。原告之女林淑珠出具之證明書，其既為原告
之親屬，證明之內容亦與本身有直接利害關係，自易偏頗，非可採信。又原告雖於八
十五年六月五日將存款轉回自己名下，惟其資金轉回，係在被告查獲之八十四年八月
十日後所為，原告稱係贈與之撤回云云，尚非可採。另原告將現金轉存其女名下，係
以自己之財產無償給予他人，應屬行為時遺產及贈與稅法第四條規定之贈與，而非同
法第五條規定之同贈與，自無通知其補申報贈與稅之適用。至於原告另將存款存入
其子林炫佑之帳戶，在被告查獲前即將存款轉回，被告依財政部之函釋，認定為贈與
之撤回，免予核課贈與稅，惟因款項轉回原告之前，原告已達到利用他人名義分散利
息所得，以規避累進綜合所得稅負之目的，就該部分依分散利息所得予以補稅送罰，
與本件情形並不相同，自不能為相同之處理。而八十五年七月三十日修正公布之稅捐
稽徵法第四十八條之三之從新從輕之規定，應僅適用於罰鍰金額或其他行政罰之重新
核定，不適用於重新核課遺產稅及贈與稅額，是原告主張應以修正後之遺產及贈與稅
法規定之免稅額一百萬元，核計贈與稅，於法無據。綜上所述，被告所為處分，核無
違誤，一再訴願決定遞予維持，亦無不合。原告起訴論旨，核無理由，應予駁回。本
件事證明確，原告請求行言詞辯論，核無必要，併予明。
據上論結，本件原告之訴為無理由，爰依行政訴訟法第二十六條後段，判決如主文。
中    華    民    國     八十九      年      六      月      十五       日
                    行 政 法 院 第 三 庭
                                審 判 長 評  事      曾  隆  興
                                         評  事      劉  鑫  楨
                                         評  事      鄭  淑  貞
                                         評  事      林  家  惠
                                         評  事      徐  瑞  晃
右  正  本  證  明  與  原  本  無  異
                                         法院書記官  路  南  玲
中    華    民    國     八十九      年      六      月      十七       日


司法院資訊處製作；財團法人民間司法改革基金會備份。
